臺灣苗栗地方法院刑事判決　　　　　　　100年度訴字第208號
公　訴　人　臺灣苗栗地方法院檢察署檢察官
被　　　告　陳欽龍
選任辯護人　陳盈壽律師
上列被告因違反槍砲彈藥刀械管制條例案件，經檢察官提起公訴
（100 年度偵字第1534號），本院判決如下：
    主  文
陳欽龍未經許可寄藏可發射子彈具有殺傷力之改造手槍，累犯，
處有期徒刑參年肆月，併科罰金新臺幣伍萬元，如易服勞役，以
新臺幣壹仟元折算壹日。扣案之改造手槍壹支（含彈匣壹個，槍
枝管制編號：0000000000號）沒收。
    犯罪事實
一、陳欽龍前因賭博案件，經臺灣新竹地方法院以96年度竹簡字
    第131 號判處有期徒刑6 月確定，並於民國96年5 月14日易
    科罰金執行完畢。
二、陳欽龍於民國96年5 月10日前之95、96年間某日某時，未經
    許可，在其住處，受真實年籍不詳、名為「林水河」之成年
    男子之託，代為保管具殺傷力之仿BERETTA 廠92FS型改造手
    槍1 枝（含彈匣1 個，槍枝管制編號：0000000000）、具殺
    傷力之制式子彈2 顆及非制式子彈1 顆（下稱本案槍彈），
    而自斯時起，寄藏本案槍彈，並於100 年1 月12日上午7 時
    許再將本案槍彈交由其女友林嘉真（檢察官另行偵辦中）保
    管。嗣於100 年1 月12日晚間7 時25分許，為警持本院核發
    之搜索票，在新竹市○○區○○里○ 鄰○○街59號住處2 樓
    房間內林嘉真所有之皮包中，查扣本案槍彈，始悉上情。
三、案經苗栗縣警察局竹南分局報告臺灣苗栗地方法院檢察署檢
    察官偵查後起訴。
    理  由
壹、證據能力部分：
    本案兩造於審理中對於卷內證據資料之證據能力並未提出任
    何爭執，經查本案卷證中關於非供述證據部分，查無違法取
    證之情形，故無應予排除證據能力之證據；被告於警詢、偵
    訊及本院審理中之自白部分，亦查無違法取證之情形，且核
    與事實相符，是按刑事訴訟法第156 條第1 項之規定，自得
    為證據：又本案兩造並未提出其他供述證據。因兩造對於證
    據能力並無爭執，爰不再一一贅述本案所引證據有證據能力
    之依據。
貳、犯罪事實之認定：
一、上開犯罪事實，業據被告陳欽龍於偵、審中均坦白承認（偵
    卷第49～50頁、本院卷第12、28、40～41頁），並有本案槍
    彈、苗栗縣警察局槍枝初步檢視報告表及採證照片等（偵卷
    第24～29、32～34、37～45頁）分別扣案、在卷可佐。又本
    案槍彈經送往內政部警政署刑事警察局鑑定結果，認為：扣
    案手槍係改造手槍，由仿BERETTA 廠92FS型半自動手槍製造
    之槍枝，換裝土造金屬槍管而成，擊發功能正常，可供擊發
    適用子彈使用，認具殺傷力。扣案子彈其中2 顆係直徑9mm
    制式子彈、1 顆係口徑9mm 制式彈殼組合8.9mm 金屬彈頭而
    成之非制式子彈，經試射，可擊發，均具殺傷力等情，亦有
    該局100 年2 月23日刑鑑字第1000013785號鑑定書附卷可憑
    （偵卷第52～53頁）。至於被告寄藏本案槍彈之起始時間，
    依目前現有證據，僅能約略確定為100 年1 月12日遭查獲前
    往前回溯3 至5 年間（即95至98年間，此為被告之供述，見
    偵卷第15、49頁），具體時間並不明確，但因被告曾在96年
    5 月10日入監服刑，於同月14日易科罰金出監，此有臺灣高
    等法院被告前案紀錄表在卷可憑，其具體時間既無法詳加確
    認，但在監期間無法犯下本罪，此無待其他證據再加證明，
    又基於罪疑有利於被告之事實認定原則，應認其犯罪時間係
    在民國96年5 月10日前之95、96年間某日某時，以避免被告
    於受寄藏之初，即構成累犯（惟本件最後仍構成累犯，詳後
    ）。另被告陳欽龍將系爭槍彈交由女友林嘉真保管之時間，
    係於100 年1 月12日上午7 時許，亦據被告於警詢及偵訊中
    供承在卷（偵卷第17、50頁反面），起訴書誤載為：「100
    年1 月10日」，應予更正，附此敘明。
二、據上所述，本件事證明確，被告犯行，可以認定，應依法論
    科。
參、論罪科刑部分：
一、核被告所為，係犯槍砲彈藥刀械管制條例第8 條第4 項之未
    經許可寄藏具殺傷力之改造手槍罪及同條例第12條第4 項之
    未經許可寄藏具殺傷力之子彈罪。檢察官起訴書原係引用「
    持有」之罪名，惟於實行公訴時，已更正為「寄藏」（本院
    卷第28頁及其背面），且「寄藏」與「持有」均規定於相同
    法條中，故本件並無庸為法條變更。又被告在寄藏行為中，
    另將本案槍彈交其女友保管，因此與其女友「共同持有」之
    行為，應仍為原先情節較重之寄藏行為所吸收，不另論罪。
    而被告以一行為，同時寄藏本案槍彈，係以一行為同時觸犯
    數罪名（子彈部分共有3 顆），應依刑法第55條之規定，從
    一重之未經許可寄藏具殺傷力之改造手槍罪處斷。
二、被告曾有犯罪事實首段之受刑罰宣告及執行之情形，有臺灣
    高等法院被告前案紀錄表可憑（本院卷第5 頁），其為本件
    寄藏行為之初，雖不構成累犯，已如前述，但其行為繼續至
    100 年1 月12日遭查獲止始終止其全部犯行，其中部分行為
    ，仍係在上述有徒刑執行完畢後5 年內再犯，且本件屬有期
    徒刑以上之罪，故有累犯之適用，應依刑法第47條第1 項加
    重其刑（最高法院86年度台非字第217 號判決參照）。
三、又辯護人雖為被告辯護稱：本件應有槍砲彈藥刀械管制條例
    第18條第4 項減輕或免除刑罰規定及刑法第59條酌量減輕其
    刑之適用，惟查：槍砲彈藥刀械管制條例第18條第4 項減輕
    或免除其刑規定，須以供出全部槍、彈來源及去向，「因而
    查獲或防止重大危害治安事件之發生」為其要件，本件被告
    情形，並不符合。又被告所為本件寄藏行為，被告自承曾加
    以「試射」，且遭查獲前，已改交女友保管，置於女友隨身
    包包中（偵卷第16、17頁），顯見其潛在危險性已遠大於一
    般單純受寄「藏放」，而已處於隨時可能加以使用之程度，
    難認有何情堪憫恕之處，自亦無刑法第59條之適用，以上均
    併此敘明。
五、爰審酌被告無視法律禁令，違法寄藏本案槍、彈，其寄藏時
    間甚長，寄藏期間曾加以「試射」，於遭查獲前，已改交女
    友保管，置於女友隨身包包中，已處隨時可能加以使用之程
    度，對於社會有高度潛在危險性，惟其寄藏槍彈之數量非多
    ，其間尚未真正為危害他人生命、身體或安全之使用，且於
    偵、審中均坦白承認犯行，未為不實的辯解，有助於避免司
    法資源之耗費，犯後態度尚屬良好，並審酌被告之智識程度
    、生活狀態等一切情狀，量處如主文所示之主刑，並依法諭
    知罰金部分易服勞役之折算標準。
六、末查，扣案之改造手槍1 把（含彈匣1 個，槍枝管制編號：
    0000000000號），有殺傷力，已如前述，為違禁物，應依刑
    法第38條第1 項第1 款宣告沒收。至扣案子彈4 顆，其中3
    顆原雖具殺傷力，惟均已因試射而失其殺傷力，另1 顆子彈
    經鑑定不具有殺傷力，均已非屬違禁物，故均不予宣告沒收
    ，應由檢察官另行依法處理。
據上論斷，應依刑事訴訟法第299 條第1 項前段，槍砲彈藥刀械
管制條例第8 條第4 項、第12條第4 項，刑法第11條前段、第47
條第1 項、第55條、第42條第3 項第38條第1 項第1 款，判決如
主文。
本案經檢察官張文傑到庭執行職務。
中    華    民    國   100    年    6     月    17    日
             刑事第二庭   審判長法  官  楊 清 益
                                法  官  林 靜 雯
                                法  官  蔡 志 宏
本件正本證明與原本無異。
如不服本判決應於收受判決後10日內向本院提出上訴書狀，並應
敘述具體理由。其未敘述上訴理由者，應於上訴期間屆滿後20日
內向本院補提理由書( 均須按他造當事人之人數附繕本) 「切勿
逕送上級法院」。
                                書記官  廖 仲 一
中    華    民    國   100    年    6     月    21    日
附錄本判決論罪科刑之法條
槍砲彈藥刀械管制條例第8條
未經許可，製造、販賣或運輸鋼筆槍、瓦斯槍、麻醉槍、獵槍、
空氣槍或第4 條第1 項第1 款所定其他可發射金屬或子彈具有殺
傷力之各式槍砲者，處無期徒刑或5 年以上有期徒刑，併科新臺
幣1 千萬元以下罰金。
未經許可，轉讓、出租或出借前項所列槍枝者，處5 年以上有期
徒刑，併科新臺幣1 千萬元以下罰金。
意圖供自己或他人犯罪之用，而犯前二項之罪者，處無期徒刑或
7 年以上有期徒刑，併科新臺幣1 千萬元以下罰金。
未經許可，持有、寄藏或意圖販賣而陳列第1 項所列槍枝者，處
3 年以上10年以下有期徒刑，併科新臺幣7 百萬元以下罰金。
第1 項至第3 項之未遂犯罰之。
犯第1 項、第2 項或第4 項有關空氣槍之罪，其情節輕微者，得
減輕其刑。
槍砲彈藥刀械管制條例第12條
未經許可，製造、販賣或運輸子彈者，處1 年以上7 年以下有期
徒刑，併科新台幣500 萬元以下罰金。
未經許可，轉讓、出租或出借子彈者，處6 月以上5 年以下有期
徒刑，併科新台幣300 萬元以下罰金。
意圖供自己或他人犯罪之用，而犯前二項之罪者，處3 年以上10
年以下有期徒刑，併科新台幣700 萬元以下罰金。
未經許可，持有、寄藏或意圖販賣而陳列子彈者，處5 年以下有
期徒刑，併科新台幣300 萬元以下罰金。
第1 項至第3 項之未遂犯罰之。